【裁判字號】    92,易,398
【裁判日期】    921208
【裁判案由】    傷害等
【裁判全文】
臺灣雲林地方法院刑事判決                          九十二年度易字第三九八號
    公  訴  人  臺灣雲林地方法院檢察署檢察官
    被      告  丁○○
    被      告  丙○○
    被      告  戊○○
右列被告因傷害等案件，經檢察官提起公訴（九十二年度偵字第二七０六號），本院
判決如左︰
    主  文
丙○○傷害人之身體，處有期徒刑肆月，如易科罰金，以佰元折算壹日。
丁○○、戊○○均無罪。
    事  實
一、丙○○為丁○○、乙○○之子，丙○○、丁○○因懷疑乙○○有外遇，遂由丙○○駕駛車牌號碼Ａ４─３８５１搭載丁○○，至雲林縣斗六市○○路與莊敬路交
    岔路口乙○○停放機車附近等候，於民國（下同）九十二年五月十一日凌晨一時
    二十分許，見戊○○駕駛車牌號碼ＺＬ─９４９８號自用小客車搭載乙○○至該
    路口，以使乙○○得騎乘機車返家，乃認戊○○與乙○○間有不正當往來關係，
    丁○○乃下車趨前欲打開車牌號碼ＺＬ─９４９８號自用小客車車門與戊○○談
    判，惟戊○○拒絕下車並駕車離去，丙○○見狀乃駕駛上開車輛搭載丁○○共同
    追逐戊○○，於同日凌晨二時許，在雲林縣斗六市○○路與自強街（起訴書誤載
    為自強路）交岔路口，攔阻到戊○○所駕上開車輛，乙○○隨即下車欲向丁○○
    、丙○○解釋原委，戊○○便將車輛門窗上鎖，詎丙○○竟基於傷害他人身體之
    犯意，明知以物體擊破左前門車窗玻璃，碎裂之玻璃會傷及車內駕駛人，仍基於
    毀損之故意，持不明物體用力擊碎戊○○所駕駛上開車輛之左前門車窗玻璃，足
    以生損害於戊○○，該碎裂玻璃並因此噴散入車內而刺傷戊○○之左上臂，丙○○亦明知強拉戊○○下車會造成戊○○受傷，仍續以手伸入車窗內拉戊○○左手
    ，強拉戊○○下車，戊○○之左前臂因而遭已損壞車窗之窗緣玻璃擦傷，致戊○○左上臂受有０‧二公分×０‧一公分六處刺傷（起訴書誤載為擦傷）；左前臂
    受有０‧０五×四公分四處、０‧０五×五公分四處、０‧０五×六公分四處擦
    傷之傷害，嗣因乙○○介入拉開丙○○，戊○○乃趁隙駕車離去，並報警處理而
    悉上情。
二、案經戊○○訴由雲林縣警察局斗六分局報告臺灣雲林地方法院檢察署檢察官偵查
    起訴。
    理  由
壹、有罪部分：【被告丙○○傷害、毀損部分】
一、訊據被告丙○○固坦承確有於右揭時、地駕駛上開車輛追逐告訴人戊○○所駕車
    輛，並在雲林縣斗六市○○路與自強街交岔路口處伸手入車內拉戊○○的手，及
    車牌號碼ＺＬ─９４９８號自用小客車左前門車窗玻璃確於當時損壞，而戊○○
    並受有左上臂受有０‧二公分×０‧一公分六處刺傷；左前臂則受有０‧０五×
    四公分四處、０‧０五×五公分四處、０‧０五×六公分四處擦傷之事實，惟矢
    口否認有傷害及毀損之犯行，辯稱：(一)我伸手入車內抓住車牌號碼ＺＬ─９４９
    ８號自用小客車之方向盤，因我父親乙○○用力抓住我的腰，我的手有手汗所以
    滑掉，我的左手臂夾住車窗，才不慎將車窗玻璃折斷或扳破或拉破。(二)而告訴人
    戊○○所受傷害均是玻璃折斷時噴到的云云。
二、被告丙○○右揭坦承之事實，業經告訴人戊○○於本院證述明確（見本院卷第一
    ０一頁），並有車輛毀損照片二張、行政院衛生署雲林醫院驗傷診斷書一份在卷
    可稽（見警卷第一二頁、第七頁），復經本院當庭勘驗告訴戊○○左上臂迄今仍
    留有一點、一點被刺傷痕跡明確（見本院卷第一０二頁背面），足認被告丙○○
    此部分之自白與事實相符。故本件爭執之要點為：
  (一)被告丙○○有無毀損車牌號碼ＺＬ─９４９８號自用小客車左前門車窗玻璃之故
    意？
  (二)被告丙○○有無傷害告訴人戊○○之故意？
三、經查：
  (一)被告丙○○於本院審理中供述：當時我是穿長褲、短上衣、穿拖鞋。我拉住戊○○的方向盤，我父親在後面拉我，因為我的手有手汗，所以我父親拉我的時候，
    我的手滑掉，我的左手臂夾住被告的車窗，我父親繼續在後面拉我才把車窗拉破
    ，我的左上手臂內側也有瘀傷，之後我與我父親跌在地上，戊○○就開車走了，
    我當時沒有去驗傷等語（見本院卷第一０三頁）；核與證人乙○○於偵查中證述
    ：當時我兒子要叫戊○○下車，並把手伸入車內，但戊○○仍然倒車，我兒子就
    在這當中被車子的玻璃刮傷，戊○○車窗是被我兒子以手扳壞等語（見偵卷第二
    五頁），兩人就被告丙○○當時手部受傷之傷勢與原因所述不一，則被告丙○○
    左手當時是否受有傷害，顯屬可疑。且依被告丙○○所述，當時係穿著短袖上衣
    ，何以其手臂在折斷或扳破或拉破玻璃之際，均未被碎裂之玻璃刺、割傷，亦與
    常理不符，況告訴人戊○○既發現被告丙○○來意不善，何以至愚開啟左前門車
    窗，以使被告丙○○有可乘之機，實與常情相違。復觀之告訴人戊○○左上臂所
    受０‧二公分×０‧一公分六處之刺傷，係在車牌號碼ＺＬ─９４９８號自用小
    客車左前門車窗玻璃破裂時，玻璃噴散入車內所造成，此為被告所自承（見本院
    卷第一０二頁背面），依上開傷勢以物理作用推論，該玻璃損壞原因應係遭不明
    物體由外用力敲擊破碎，致玻璃碎片由外向車內噴散。若係如被告丙○○所辯該
    玻璃係其以左手臂折斷或扳破或拉破，則玻璃碎片依物理作用會往外散落，當不
    致刺傷告訴人戊○○。故綜上跡證可知，車牌號碼ＺＬ─９４９８號自用小客車
    左前門車窗玻璃，應係被告丙○○基於毀損之故意，持不明物體用力擊毀，足生
    損害於戊○○。被告丙○○仍辯稱：車窗玻璃係左手不慎折斷或扳破或拉破，其
    不具有毀損之故意云云，自不可採。
  (二)又告訴人戊○○於本院審理中證述：在自強路及內環路口時，丙○○就開車攔下
    我的車子，乙○○看到丙○○時說：「是我兒子，我下車好了。」之後玻璃破掉
    ，那時我的雙手在方向盤上，丙○○硬要拉我的左手把我拉出去，擦到窗戶玻璃
    ，當時乙○○才抱住丙○○的腰，丙○○與他父親跌坐在地上，我才趁機開車跑
    掉。我的左上手臂是被玻璃插傷的，左手肘以下是玻璃擦傷的，是玻璃破掉以後
    ，丙○○硬要拉我的手把我拉出去，擦到窗戶玻璃才造成的等語（見本院卷第一
    ０一頁背面、第一０二頁正面）。而告訴人戊○○除左上臂受有０‧二公分×０
    ‧一公分六處刺傷外，左前臂尚受有０‧０五×四公分四處、０‧０五×五公分
    四處、０‧０五×六公分四處擦傷之傷害，該擦傷均屬長條形，且被告丙○○亦
    自承有拉址告訴人戊○○之左手（見本院卷第一０二頁背面），可知該擦傷確係
    被告丙○○伸手入車內拉告訴戊○○左手，欲強拉戊○○下車時，戊○○之左前
    臂因而遭已損壞車窗之窗緣玻璃擦傷所致。被告丙○○猶辯稱：戊○○所受傷害
    均是玻璃折斷時噴到的云云，亦不可採。
  (三)且依一般人之經驗法則判斷，左前門車窗玻璃遭外力重擊破碎之際，破碎之玻璃
    會噴散刺傷車內駕駛人；而該車窗玻璃既已破碎，車門復上鎖，若仍伸手入車內
    強拉駕駛人下車，易導致駕駛人為破碎之玻璃所傷，此當為被告丙○○所明知，
    足徵被告丙○○於損壞該車窗玻璃之際，即具有傷害告訴人戊○○之故意，其後
    續以手入車內強拉告訴人戊○○下車之行為，亦具有傷害告訴人戊○○之故意甚
    明。
  (四)綜上所述，被告丙○○於九十二年五月十一日凌晨二時許，在雲林縣斗六市○○
    路與自強街交岔路口，以前述方式損壞車牌號碼ＺＬ─９４９８號自用小客車之
    左前門車窗玻璃，並傷害告訴人戊○○之行為，事證明確，應依法論科。
四、核被告丙○○所為係犯刑法第二百七十七條第一項之傷害罪、第三百五十四條毀
    損罪。被告傷害戊○○左上臂、左前臂之行為，係侵害同一之法益，且時間、空
    間均密接，各行為之獨立性極為薄弱，核屬單一傷害行為之數個獨立動作，為接
    續犯。又被告持不明物體擊毀上開車輛左前門車窗玻璃，同時損壞該車窗，並造
    成告訴人戊○○受有左上臂０‧二公分×０‧一公分六處刺傷之傷害，觸犯毀損
    及傷害二罪，為想像競合犯，應從一重之傷害罪論處，檢察官認係牽連犯，容有
    未洽。至檢察官起訴被告丙○○與丁○○就上開傷害罪部分為共同正犯，此部分
    尚無積極證據足以證明被告二人有犯意聯絡及行為分擔（理由詳後敘），自不依
    共同正犯論處，併此敘明。爰審酌被告無前科紀錄，此有台灣高等法院被告全國
    前案紀錄表一份在卷可證，素行良好，僅因懷疑告訴人戊○○與其父乙○○有不
    正當往來關係，竟不能以理性方式加以溝通瞭解事實之真象，即一時衝動貿然以
    暴力方式傷害戊○○，並損壞其所駕駛之車窗，造成戊○○身體及心靈俱受傷害
    及煎熬，嗣於本院審理中仍飾詞否認犯行，毫無悔悟之心，且迄今未能向被害人
    道歉或賠償被害人所受損害等一切情狀，量處如主文所示之刑，並諭知易科罰金
    之折算標準，以示懲儆。
貳、無罪部分：
甲、戊○○部分：
一、公訴意旨略以：戊○○於九十二年五月十一日凌晨一時二十分許，駕駛車牌號碼
    ＺＬ─９４９８號自用小客車搭載乙○○，至雲林縣斗六市○○路與莊敬路交岔
    路口，因見丁○○趨前欲打開其車門與之談判，遂駕車駛離現場，戊○○原應注
    意汽車行駛時，駕駛人應注意車前狀況，並隨時採取必要之安全措施，且當時亦
    無不能注意之情形，竟疏未注意丁○○仍位於車前附近而不慎撞及，致丁○○受
    有四肢多處瘀傷之傷害，故認戊○○涉犯刑法第二百八十四條第一項之過失傷害
    罪嫌。
二、按犯罪事實應依證據認定之，無證據不得推定其犯罪事實；又不能證明被告犯罪
    者，應諭知無罪之判決，刑事訴訟法第一百五十四條第二項、第三百零一條第一
    項定有明文。又認定不利於被告之事實，須依積極證據，茍積極證據不足為不利
    於被告事實之認定時，即應為有利於被告之認定，更不必有何有利之證據；且刑
    事訴訟法上所謂認定犯罪事實之積極證據，係指適合於被告犯罪事實之認定之積
    極證據而言，雖不以直接證據為限，間接證據亦包括在內，然而無論直接或間接
    證據，其為訴訟上之證明，須於通常一般之人均不致有所懷疑，而得確信其為真
    實之程度者，始得據為有罪之認定，倘其證明尚未達到此一程度，而有合理之懷
    疑存在時，自不能以推測或擬制之方法，以為有罪裁判之基礎（最高法院著有三
    十年上字第八一六號、二十九年上字第三一０五號、七十六年台上字第四九八六
    號、四十年台上字第八六號等判例要旨參照）。次按告訴人之告訴，係以使被告
    受刑事訴追為目的，是其陳述是否與事實相符，仍應調查其他事實以資審認（高
    法院五十二年台上字第一三００號判例要旨參照）。故告訴人之指訴，須經調查
    其內容無瑕疵可指又與事實相符者，始得採為認定被告犯罪之依據。
三、公訴意旨認被告戊○○涉犯過失傷害罪嫌，無非係以：(一)告訴人丁○○之指訴、
    (二)證人乙○○偵訊中之證詞、(三)國軍斗六醫院診斷證明書一紙為據。然訊之被告
    戊○○固坦承有於九十二年五月十一日凌晨一時二十分許，駕駛車牌號碼ＺＬ─
    ９４９８號自用小客車搭載乙○○至雲林縣斗六市○○路與莊敬路交岔路口，並
    遇見丁○○之事實，惟堅決否認有過失傷害之犯行，辯稱：當時我開車從莊敬路
    左轉中正路，要去乙○○停車處，發現丙○○的車子停在該處，丁○○也站在前
    面，所以我就倒車退回莊敬路後，繼續往莊敬路夜市的方向行駛，並沒有撞到丁○○等語。
四、經查：
  (一)告訴人丁○○於本院審理中證述：九十二年五月十一日凌晨一點二十分許，我是
    搭乘我兒子丙○○的車到現場，我看到我先生讓被告戊○○載送，我就探頭看他
    ，當時戊○○可能因為恐懼的關係，就開車開得很快要跑，要跑的時候，我來不
    及閃，她車子的左前方車頭燈撞到我左腳，我躺在地上，我兒子看到她撞到我，
    就開車去追她。戊○○是開車從莊敬路左轉中正路，要載送我先生去牽機車，然
    後車子倒退往夜市的方向撞到我，她就開車向莊敬路夜市的方向跑掉，當時我還
    可以坐起來，所以我坐在地上，我兒子追戊○○後，返回來載送我到醫院。被告
    撞到我的左膝蓋，左手腕有些瘀傷。我撞到以後就是那天天亮以後才去看醫師，
    我兒子去追被告，回來以後要載我去就醫時，醫院都已經關了。九十二年五月十
    四日我去看診，是因為丁○○說要告我，我才去看，剛才我說被撞當天就去看醫
    師是日期記錯了等語（見本院卷第四七頁至第四九頁背面、第五四頁背面、第五
    五頁），告訴人丁○○並當庭繪製現場及標示個人位置圖一份附卷供參（見本院
    卷第六三頁）。
  (二)證人乙○○於本院審理中證述：當天晚上我沒有跟丁○○一起去就醫，但是事後
    大約二、三天後我有陪我太太就醫，我太太的右腳就醫一、兩個月。被告行車方
    向是從莊敬路左轉中正路，我要去牽我的機車，被告跟我說不要下去，我太太在
    那邊，我不知道我兒子的車子在那裡，然後被告的車子在撞到我太太的腳後，就
    直接向前往中正路走。是被告車子的乘客座右前方保險桿大燈處，撞到我太太的
    右腳膝蓋。當天晚上我們是送我太太去醫院，但是醫院沒有開門，所以我們並沒
    有馬上送醫，是在做完筆錄之後，才送到醫院。我太太是我兒子隔天載他去醫院
    的。被告戊○○撞到我太太時我知道，我有聽到慷一聲，我有告訴戊○○要停車
    ，但是她繼續開車到前面的路口才讓我下車等語（見本院卷第五一頁至第五四頁
    正面），證人乙○○並當庭繪製現場及標示個人位置圖一份附卷供參（見本院卷
    第六一頁）。
  (三)證人丙○○於本院審理中證述：九十二年五月十一日凌晨一時許，我媽媽騎摩托
    車去抓我爸，然後打電話給我，我到場的時候，我看到我媽媽已經倒在地上了，
    當時我有親眼看到我母親被撞，我就去追那台車子，到自強的路口的時間大約凌
    晨二點。我是接到行動電話後，才到現場，還沒有接到電話之前，我在家裡跟我
    太太在一起。當時我是從莊敬路由西往東到中正路口的時候，看到被告的車繼續
    往東方開，我母親被撞了，當時躺在地上，靠近十字路口的中間。當天晚上到派
    出所以後，做完筆錄之後我有載我母親去醫院，那時候天快亮了，我沒有帶手錶
    時間我不是很確定，是到省立醫院，去派出所之前我有送我母親到洪揚醫院，因
    為那時候只有這家有開門，那時候我接到派出所的電話在催，我母親下車去掛號
    了，醫師在看的時候，我就把我母親載送到派出所去，派出所出來後就沒有去洪
    楊醫院，因為我母親不去了，當時我父親與我母親兩人在吵架並且打架，我要在
    那邊救護，之後是到省立醫院去看腳。我看到被告的車子是靠近駕駛座的前面保
    險桿大燈的地方，撞到我母親左腳，被告的車子有往右閃，然後左後照鏡有繼續
    擦撞到我母親，至於這一次撞到我母親何地方我不清楚等語（見本院卷第五五頁
    背面至第五八頁），證人丙○○並當庭繪製現場及標示個人位置一份附卷供參（
    見本院卷第六二頁）。
  (四)綜觀上開告訴人丁○○及證人乙○○、丙○○之證詞，並比對三人繪製之現場及
    標示個人位置圖，該三人就：(1)丁○○如何到達雲林縣斗六市○○路與莊敬路交
    岔路口、(2)丁○○在何處遭被告戊○○所駕駛之車輛撞及、(3)丁○○被撞及之身
    體部位、(4)被告戊○○駕車駛離之方向、(5)由何人於何時送丁○○就醫等重要事
    項，證述不一相互矛盾，且證人乙○○、丙○○均為告訴人丁○○之至親，倘若
    丁○○確遭車輛撞及並倒地，證人乙○○竟未立即下車，而證人丙○○亦忙於追
    逐被告，均未當場趨前查看丁○○之傷勢是否嚴重、需否送醫治療，逕將其棄置
    在現場，此實與常情相違，況經本院依職權函詢行政院衛生署雲林醫院、洪揚醫
    院，經該兩家醫院函覆結果均無告訴人丁○○於九十二年五月十一日之就診紀錄
    （見本院卷第八一頁、第八二頁），益證告訴人丁○○及證人乙○○、丙○○所
    述顯屬不實，自不得作為認定被告戊○○具有傷害犯行之依據。
  (五)而國軍斗六醫院診斷證明書病名欄固載有：告訴人丁○○受有四肢多處瘀傷（左
    上肢最大七×五公分、右上肢最大六×四公分、左下肢最大三×三公分等）之傷
    害，惟告訴人就醫之日期為九十二年五月十四日，此有該診斷證明書在卷可參（
    見警卷第八頁），並經告訴人證述：診斷證明書是看醫師當天開的等語明確（見
    本院卷第五五頁正面），則告訴人丁○○於九十二年五月十一日是否受有上開傷
    害已非無疑，是該證明書僅能證明告訴人丁○○於九十二年五月十四日受有上開
    傷害，尚不得遽此推認告訴人丁○○於同年五月十一日即受有上開傷害甚明，且
    由告訴人丁○○所受之上開傷害，與其前述遭被告戊○○駕車撞及部位係左腳、
    左膝蓋、左手腕，兩者相比對亦不相符，可見上開傷害並非被告戊○○駕車撞及
    所致，足認告訴人丁○○之指訴，顯屬不實。
五、綜上所述，本件告訴人丁○○之指訴顯不實在，此外，復無其他積極證據足以證
    明被告有傷害之犯行，依照前揭法條及判例要旨，自應為被告戊○○無罪之判決
    。
六、至告訴人丁○○於本案是否涉犯刑法第一百六十九條第一項之誣告罪嫌；證人乙○○、丙○○有無涉犯刑法第一百六十八條之偽證罪嫌，應由檢察官另行偵辦，
    併此敘明。
乙、丁○○部分：
一、公訴意旨略以：丁○○、丙○○於九十二年五月十一日凌晨一時二十分許，見戊○○駕駛車牌號碼ＺＬ─９４９８號自用小客車搭載乙○○至雲林縣斗六市○○
    路與莊敬路交岔路口，以使乙○○得騎乘停置在該處附近之機車返家，乃認乙○○與戊○○間有不正當往來關係，遂欲打開戊○○所駕上開車輛車門與之談判，
    惟戊○○拒絕下車並駕車駛離，丙○○見狀乃駕駛車牌號碼Ａ４─３８５１號自
    用小客車搭載丁○○共同追逐戊○○，於同日凌晨二時許，在雲林縣斗六市○○
    路與自強街（起訴書誤載為自強路）交岔路口，丙○○開車攔住戊○○所駕車輛
    ，戊○○乃開啟車門使乙○○下車，嗣丁○○與丙○○趨往戊○○所駕車輛旁，
    詎該二人竟基於傷害他人身體之犯意聯絡，先由丙○○以不明物品砸毀戊○○所
    駕前揭車輛左前門車窗，足以生損害於戊○○後，再分別輪流由丁○○先抓戊○○頭髮；丙○○出手毆打戊○○且抓戊○○手臂而欲將戊○○拉出車外，致戊○○左上臂受有０‧二公分×０‧一公分六處刺傷（起訴書誤載為擦傷）；左前臂
    受有０‧０五×四公分四處、０‧０五×五公分四處、０‧０五×六公分四處擦
    傷之傷害，故認丁○○涉犯刑法第二百七十七條第一項之傷害罪嫌。
二、按犯罪事實應依證據認定之，無證據不得推定其犯罪事實；又不能證明被告犯罪
    者，應諭知無罪之判決，刑事訴訟法第一百五十四條第二項、第三百零一條第一
    項分別定有明文。而所謂認定犯罪事實之證據，係指足以認定被告確有犯罪行為
    之積極證據而言，該項證據自須適合於被告犯罪事實之認定，始得採為斷罪資料
    ，又苟未能發現相當證據或證據不足以證明，自不能以推測或擬制之方法，以為
    裁判基礎，故被告否認犯罪事實所持之辯解，縱屬不能成立，仍非有積極之證據
    足以證明其犯罪行為，不能遽為有罪之認定（最高法院二十九年上字第三一０五
    號、四十年台上字第八六號及三十年上字第一八三一號判例要旨參照）。
三、公訴意旨認被告丁○○涉有傷害罪嫌，無非係以：(一)告訴人戊○○之指訴、(二)行
    政院衛生署雲林醫院診斷證明書一紙為據。訊之被告丁○○堅決否認有傷害之犯
    行，辯稱：我在雲林縣斗六市○○路與莊敬路交岔口被告訴人戊○○駕車撞傷後
    ，就坐在該現場，並沒有到雲林縣斗六市○○路自強街交岔路口，自無拉戊○○
    頭髮之行為等語。
四、經查：
  (一)告訴人戊○○於本院審理中證述：在自強路及內環路口時，丙○○就開車攔下我
    的車子，當時是被告二人一起下車。當時是丙○○先拉我的手，那時我被拉到傾
    向窗戶，丁○○就趁機拉我的頭髮，當時乙○○才抱住丙○○的腰，丙○○與他
    父親跌坐在地上時，丁○○才鬆手，我才趁機開車跑掉等語（見一０一頁背面、
    第一０二頁正面）。且承前述，被告丁○○於九十二年五月十一日凌晨，在雲林
    縣斗六市○○路與莊敬路交岔口並無遭告訴人戊○○駕車撞傷之事實，而證人乙○○固於本院審理中證述：我太太被撞後沒有與我兒子到自強街與內環路交岔口
    等語（見本院卷第五三頁正面）；證人丙○○於本院審理中亦證述：我母親被撞
    後躺在地上，我在自強街與內環路交岔口載送我父親回到中正路與莊敬路交岔口
    ，當時我母親已經起來坐在摩托車上等語（見本院卷第五六頁背面、第五八頁背
    面），惟證人乙○○、丙○○分別為被告丁○○之夫、子，均為被告丁○○之至
    親，證詞已有偏坦之虞，況該二人之證詞，已有前述不實之處，上開證詞顯係維
    護被告之詞，不足採信，告訴人戊○○所述應屬實在。足認被告丁○○確有搭乘
    證人丙○○之車到自強街與內環路交岔口，並於丙○○伸手入車窗內拉戊○○左
    手之際，拉戊○○之頭髮。被告丁○○仍辯稱：當時已被戊○○撞傷，並沒有到
    雲林縣斗六市○○路自強街交岔路口，自無拉戊○○頭髮之行為云云，顯不可採
    。
  (二)惟按刑法上之共同正犯，係指兩個以上之單獨正犯，基於共同之行為決意，各自
    分擔犯罪行為之一部或全部，共同實現構成要件而言。易言之，即兩個以上之行
    為人，彼此有犯意之聯絡及行為之分擔，而共同違犯犯罪。承前述，本件被告丁○○固有於右揭時、地拉戊○○之頭髮，惟戊○○之頭部並未因此受傷，且被告
    丙○○攔下告訴人戊○○之車輛，隨即下車所為之上開傷害行為，亦非被告丁○○所能預料，應屬突發狀況，被告丁○○縱有乘隙拉戊○○頭髮之行為，可否因
    此遽認該二人就上開傷害戊○○之行為具有共同行為之決意，實屬可議。此外，
    復無其他積極證據足以證明被告丁○○就被告丙○○上開傷害之犯行，有彼此間
    有何犯意之聯絡及行為之分擔，依照前揭法條及判例要旨，自應為被告丁○○無
    罪之判決。
、據上論斷，應依刑事訴訟法第二百九十九條第一項前段、第三百零一條第一項，
    刑法第二百七十七條第一項、第三百五十四條、第五十五條、第四十一條第一項
    前段，罰金罰鍰提高標準條例第一條前段、第二條前段，判決如主文。
本案經檢察官甲○○到庭執行職務。
中      華      民      國      九十二      年      十二    月    八    日
                                         臺灣雲林地方法院刑事第三庭
                                             審判長法  官
                                                   法  官
                                                   法  官
右正本證明與原本無異
如不服本判決，應於判決送達後十日內，向本院提出上訴狀。（須附繕本）
                                             書記官
中      華      民      國      九十二      年      十二    月          日
附錄本案論罪科刑法條全文：
刑法第二百七十七條：
傷害人之身體或健康者，處三年以下有期徒刑、拘役或一千元以下罰金。
犯前項之罪因而致人於死者，處無期徒刑或七年以上有期徒刑；致重傷者，處三年以
上十年以下有期徒刑。
刑法第三百五十四條：
毀棄、損壞前二條以外之他人之物或致令不堪用，足以生損害於公眾或他人者，處二
年以下有期徒刑、拘役或五百元以下罰金。


司法院資訊處製作；財團法人民間司法改革基金會備份。
